最高法院刑事判決　　　　　　　　　　　　　　　九十三年度台上字第六五八０號
　　上　訴　人　甲○○
　　選任辯護人　邱聰安律師
　　上　訴　人　乙○○
右上訴人等因違反毒品危害防制條例案件，不服台灣高等法院花蓮分院中華民國九十
三年九月二十四日第二審判決（九十三年度上訴字第九一號，起訴案號：台灣台東地
方法院檢察署九十二年度偵字第二一八五號），提起上訴，本院判決如左：
    主  文
上訴駁回。
    理  由
按刑事訴訟法第三百七十七條規定，上訴於第三審法院，非以判決違背法令為理由，
不得為之。是提起第三審上訴，應以原判決違背法令為理由，係屬法定要件。如果上
訴理由狀並未依據卷內訴訟資料，具體指摘原判決不適用何種法則或如何適用不當，
或所指摘原判決違法情事，顯與法律規定得為第三審上訴理由之違法情形，不相適合
時，均應認其上訴為違背法律上之程式，予以駁回。本件原判決認定上訴人乙○○、
甲○○共同有其事實欄所載之犯行，因而維持第一審論處上訴人二人共同製造第二級
毒品罪刑（乙○○為累犯，處有期徒刑十年，併科罰金新台幣三百萬元，甲○○處有
期徒刑十五年，併科罰金新台幣七百萬元）之判決，駁回上訴人二人在第二審之上訴
，已詳述其所憑之證據及認定之理由。對於乙○○所辯伊僅提供場所應屬幫助行為，
而非共同正犯；甲○○辯稱查獲之鹵水、黑色結晶物、白色結晶物等含有雜質、水份
，有異味不能施用，屬半成品，伊行為應屬製造未遂各等語，認皆係空言飾詞，不足
採信，亦依調查所得之證據資料詳加指駁及說明。且依卷內資料，據乙○○坦承提供
租用之房屋供甲○○等人製造安非他命，甲○○應允替伊償還所欠債務，於製造期間
伊負責買食物及看顧房屋，核與甲○○於偵查中所供乙○○提供製造工廠、把風及買
便當，但未參與製造等語相符，復係在乙○○租屋處扣得製造工具及安非他命成品、
半成品等，原判決因而認定乙○○係以共同犯罪之意思而參與非構成要件之行為，乃
論以共同正犯，其採證認事，並無違背證據法則及判決理由不備之違法可言。而上訴
人二人均供稱參與製造者，除甲○○外尚另有一不詳姓名之成年男子，乙○○於偵查
中供陳該男子為「楊仔」，原判決乃據以認定「楊仔」亦為共同正犯，自無認定事實
與卷內資料不相符合之違法情事。至扣案之製造工具係由乙○○抑或甲○○載送至查
獲處，此屬枝節問題，原判決事實之記載與理由之論述縱有不一，但此單純訴訟程序
上之瑕疵，對判決本旨不生影響，難執為合法之第三審上訴理由。另甲○○上開於檢
察官偵查中之供述，既與乙○○之自白相符，並有查扣之製造工具及安非他命成品等
可資佐證，且原審於民國九十三年九月三日審判期日亦有予乙○○在原審之選任辯護
人詰問被告之機會，乙○○以此指摘，顯與卷內資料不符。又毒品危害防制條例第十
七條之規定，僅係得減輕其刑，是否減輕，屬法院得依職權自由裁量之事項。原判決
已詳為說明雖因乙○○之供述而查獲甲○○，但經審酌如何不予減輕之理由，於法並
無不合。是乙○○上訴意旨上開所指，核與法律規定得為第三審上訴理由之違法情形
，不相適合，均不得據為第三審上訴之合法理由。再原判決事實係記載扣得如其附表
一所示之安非他命白色結晶及黑色結晶成品共二箱，及如其附表二所示之液態安非他
命（黑色水溶液）七桶，並未載明液態安非他命係屬成品，與理由論述液態安非他命
係屬半成品，並無矛盾可言。而卷附之法務部調查局鑑定函，係記載送鑑定之白色結
晶物、黑色結晶物及黑色水溶液均含有安非他命之成份，並非記載白色結晶、暗色結
晶係屬安非他命之半成品。原判決已依卷附之財團法人工業技術研究院鑑定函及鑑定
證人朝京寧之證述，詳加敘明扣案之白色結晶、暗色結晶體應屬安非他命之成品，及
甲○○所辯係屬半成品，應為製造未遂，不足以採納之理由，並無證據調查未盡及判
決理由矛盾之違背法令情形存在。是甲○○上訴意旨上揭所指，核與法律規定得為第
三審上訴理由之違法情形，不相適合，而上訴人二人其餘上訴意旨，則係就原判決已
說明事項或屬原審採證認事職權之適法行使，任意指摘為違法，且仍為單純事實之爭
執，均不得據為第三審上訴之適法理由。綜上，應認上訴人二人之上訴為違背法律上
之程式，均予以駁回。
據上論結，應依刑事訴訟法第三百九十五條前段，判決如主文。
中　　　華　　　民　　　國　　九十三　　年　　 十二 　　月　　 十六 　　日
                              最高法院刑事第十一庭
                                  審判長法官  張　淳　淙
                                        法官  謝　俊　雄
                                        法官  蘇　振　堂
                                        法官  張　春　福
                                        法官  呂　丹　玉
      右正本證明與原本無異
                                              書  記  官
中　　　華　　　民　　　國　　九十三　　年　　 十二 　　月　　二十二　　日
                                                                        Ｋ
